臺灣高等法院臺中分院民事裁定
110年度再抗字第9號
再審聲請人  陳瓊美  
代  理  人  謝任堯律師
再審相對人  志威國際有限公司

法定代理人  何志桂  
上列當事人間假扣押事件，聲請人對於中華民國110年4月30日本
院110年度抗字第165號裁定聲請再審，本院裁定如下： 
    主  文
聲請駁回。
聲請費用由聲請人負擔。
    理  由
一、聲請再審意旨略以：聲請人提供予賴○揚作為其與陳○雄、陳
    ○菱及陳○蓉等人核帳用之第一銀行彰化分行帳戶，其內款項
    與相對人並無關連，本院110年抗字第165號裁定（下稱原確
    定裁定）後，賴○揚於民國110年5月6日始提供有關其與陳○
    雄等人在Line上進行核帳之請款單、發票、匯款、空力套件
    現貨庫存等對帳之截圖，及上揭對帳資料於本案發生後即遭
    陳○雄等人收回刪除、湮滅之刪除對帳資料並遭其等退出該
    群組之Line截圖；又賴○揚及其友人遭到相對人法定代理人
    及陳○雄等人以強暴脅迫等非法方式取得系爭本票、自白書
    、專利移轉讓與書等不實債權憑證，賴○揚於原確定裁定前
    之110年4月25日18時58分許檢附相關錄影光碟向彰化縣警察
    局和美分局對相對人等人提出妨害自由告訴，警局於110年5
    月6日始提供給聲請人該隊受理報案之證明單，故上開證據
    確實未經原確定裁定斟酌過，如經斟酌應可受較有利益之裁
    判，而有民事訴訟法第496條第1項第13款再審事由，爰依該
    規定對原確定裁定聲請再審等語。
二、當事人發現未經斟酌之證物或得使用該證物者，固可依民事
    訴訟法第507條準用第496條第1項第13款規定，對確定裁定
    聲請再審，但應以所發現之證據若經斟酌可受較有利益之裁
    判者為限，此觀同法第496條第1項第13款但書規定甚明。是
    依該規定提起再審之訴，除當事人發現未經斟酌之證物或得
    使用該證物者外，尚須以該證物如經斟酌，當事人可受較有
    利益之裁判為要件，如該證物縱加斟酌，仍不能認為當事人
    可受較有利之裁判者，即難認再審之訴為有理由。
三、查相對人主張抗告人與賴○揚原為其公司排氣管部門職員，
    渠等將公司應收帳款均匯入抗告人第一銀行彰化分行000000
    00000號帳戶而共同侵占之，嗣賴○揚親自立下自白書，並簽
    發票面金額新臺幣500萬元之本票賠償相對人損害等情，業
    據其提出經濟部核准相對人公司登記函、往來廠商簽立之切
    結書及照片、賴○揚簽名蓋指印之字據、本票、往來廠商與
    賴○揚line對話截圖、DA排氣管商標註冊證、代抗告人繳付
    民國109年10月1日至同年12月31日勞、健保之收據等件為證
    ，已經原確定裁定認足使法院就其主張之上情，得到大概如
    此之心證，堪認相對人就其請求已為釋明。聲請人主張原確
    定裁定有民事訴訟法第496條第1項第13款所定再審事由，乃
    提出原確定裁定裁判前已存在而聲請人於110年5月6日始取
    得之賴○揚與陳○雄、陳○菱及陳○蓉等人在Line上進行核帳之
    請款單、發票、匯款等資料對帳截圖、陳○雄等人收回刪除
    資料及退出群組之Line截圖、錄影帶翻拍照片、現場照片、
    手機撥打畫面、彰化縣警察局和美分局偵查隊受理案件證明
    單等為據，惟前揭資料除彰化縣警察局和美分局偵查隊受理
    案件證明單可認賴○揚有另循訴訟救濟外，其餘物證僅是聲
    請人單方主張之憑據，真實與否尚待實質調查，無從依該等
    物證之形式存在即完全否定相對人前開所提證物之證據力。
    況假扣押為保全程序而非確定私權之訴訟程序，請求及假扣
    押之原因雖應釋明，或由債權人就債務人所應受之損害，供
    法院所定之擔保以代釋明，但債權人本案債權是否確實存在
    ，則非保全程序所應審認之事項，此觀民事訴訟法第526條
    之規定自明。是如假扣押之聲請人所提證據已足達「釋明」
    之程度，復陳明願供擔保以補釋明之不足，自無再予以闡明
    或調查證據之必要。因此，聲請人所提上開資料，縱經原確
    定裁定斟酌，仍不能受較有利益之裁定。本件聲請與民事訴
    訟法第496條第1項第13款之再審事由不符，其聲請不應准許
    。
四、據上論結，本件再審聲請為無理由，爰裁定如主文。
中　　華　　民　　國　　110 　年　　10 　　月　29　　日
           　　    民事第四庭    審判長法　官  林慧貞
　　　　   　　　　　　　　　　        法　官  劉惠娟
　　　　　   　　　　　　　　　　      法　官  王怡菁
正本係照原本作成。       
如不服本裁定，應於收受送達後10日內向本院提出抗告狀，並應
繳納抗告費新臺幣１千元。因疫情而遲誤不變期間，得向法院聲
請回復原狀。
                                       書記官  盧威在  
　　　　　　　　　　　　　　　　　　                    
中　　華　　民　　國　　110 　年　　10　　月　　29　　日